# 求助陈版主关于准则解释 7 号中关于吸收合并处理的理解

提问人：zzjing 时间：2018-07-03 22:36:58
B公司为A公司的全资子公司，原是同一控制下取得，现A吸收合并子公司B，吸收合并日B公司的资产总额为 8000 万元，负债总额为12900 万元，净资产-4900万元，实收资本 500 万，资本公积 200 万，未分配利润-5000万元，其他综合收益-600万元，根据准则解释7 号第 4 条规定，A公司个别报表层面账务处理如下： 借：资产 8000 万元借：资本公积 5000 万元借：盈余公积 1000 万元 贷：负债 12900 万元 贷：长投 500 万元贷：其他综合收益 600 万元 问题1: 解释中规定原母公司对该原子公司长期股权投资的账面价值与按上述原则将原子公司的各项资产、负债等转入原母公司后形成的差额，应调整资本公积；资本公积不足冲减的，调整留存收益，对于此处的资本公积是所有的资本公积都可用于冲减还是只是资本溢价部分适用，对于冲减的留存收益中盈余公积和未分配利润的顺序未予规定，是否企业可自行规定，若选择冲减盈余公积，法定盈余公积和任意盈余公积是否均可。问题 2 ：对于子公司报表中的其他综合收益（是辞退福利精算所产生），在改为分公司时仍列示在其他综合收益，不需要转入资本公积留存收益等科目。问题 3 ：根据计学撮要 2013 中的讲解，吸收合并并不改变A公司所能控制的经济资源，不影响整个合并集团对外的财务状况，因此对合并报表不应产生影响，因此A公司个别报表层面的所有者权益内部结转在合并报表层面不应体现，即将A公司因吸收合并在个别层面产生的资本公积和留存收益的其他转入还原到与其原属于子公司时相同的科目中。请教陈版主我的上述理解是否正确

回答人：chenyiwei
首先，请检查你编制的这笔分录是否正确？被吸收方（子公司）资本公积 200 万，未分配利润-5000万元，其他综合收益-600万元，则分录是否应为： 借：资产 8000 （万元，下同），借：其他综合收益 600 ，借：未分配利润 5000 ，贷：负债 12900 ，贷：长投500 ，贷：资本公积 200 ？
1 、只有资本溢价部分可用于冲减；留存收益是依次冲减盈余公积和未分配利润，不是两者同时同比例冲减。 2 、是。 3 、可以这样理解。